Inventaris van het archief van het Nederlandse Gezantschap, het consulaat en het consulaat-generaal te Constantinopel/Istanboel (Turkije), (1817) 1872-1954 (1955)
Nationaal Archief, Den Haag
- SECRETARIAAT GEZANTSCHAP (1850) 1881-1940 & KANSELARIJ 1881-1900
  - STUKKEN BETREFFENDE BIJZONDERE ONDERWERPEN, II
    - III Verdragen, spoorwegen, E
      - Stukken betreffende het toelaten van Turkse onderdanen in Nederlands-Indië., 1908-1910.; 788; 1 omslag
      - Stukken betreffende het Nederlands-Turks verdrag tot beslechting van geschillen door rechtspraak, arbitrage en verzoening., 1932-1937.; 789; 1 omslag
    - IV In- en uitvoer, douane, scheepvaartzaken, E
      - Registers van scheepverklaringen., 1876-1893.; 790-791; 2 delen
        - 1876 - 1887, 790
        - 1888 - 1893, 791
          zie tevens nrs. 876-878
      - Register van Nederlandse schepen aangekomen en vertrokken uit de haven van Constantinopel., 1880-1887.; 792; 1 deel
        zie tevens nrs. 879-880
      - Stukken betreffende de organisatie van de douane te Smyrna., 1898-1906.; 793; 1 omslag
      - Stukken betreffende diverse Turkse scheepvaartaangelegenheden., 1919-1926.; 794; 1 omslag
    - V Belastingen in Turkije, E
      - Stukken betreffende de nieuwe drankenwet (drooglegging) in Turkije., 1923-1924.; 795; 1 omslag
    - VI Handhaving der capitulaties, E
      - Stukken betreffende de handhaving van de capitulaties in Roemenië., 1878-1885.; 796; 1 omslag
      - Stukken betreffende het sluiten van drankgelegenheden door de plaatselijke Turkse overheid., 1887-1888.; 797; 1 omslag
      - Stukken betreffende het recht van Nederlandse consulaire ambtenaren in het Turkse rijk om de belangen te behartigen van Nederlands-Indische bedevaartgangers., 1887-1890.; 798; 1 omslag
      - Stukken betreffende de schending van het vice-consulaat te Basserak door Turkse soldaten., 1890-1891.; 799; 1 omslag
      - Stukken betreffende het recht van Turkse autoriteiten om op vreemde schepen Ottomaanse onderdanen aan te houden., 1890-1893.; 800; 1 omslag
      - Stukken betreffende een geschil tussen het Nederlandse en Griekse consulaat te Smyrna wegens het geweldadig binnendringen van een Griekse kavas in het magazijn van de Nederlander G. Lavino., 1892.; 801; 1 omslag
      - Stukken betreffende handelsbesprekingen tussen Bulgarije en Turkije., 1895-1897.; 802; 1 omslag
      - Stukken betreffende slaven gevlucht in het consulaat te Djeddah., 1902-1911.; 803; 1 omslag
      - Stukken betreffende een gerechtelijk proces tussen de firma Groeneweg, Dunlop en Tidjaret inzake het staken van de betalingen van de firma Groeneweg., 1903-1904.; 804; 1 omslag
      - Stukken betreffende klachten tegen de vice-consul en de drogman te Mytilene door de Turkse verhevene porte wegens het niet zenden van een drogman ter rechtzitting., 1911-1912.; 805; 1 omslag
      - Stukken betreffende consulaire maatregelen tegen het optreden van bootslieden ten opzichte de voor Beyrouth bestemde of vandaar vertrekkende passagiers en emmigranten., 1913.; 806; 1 omslag
      - Stukken betreffende vergaderingen van het corps consulair te Smyrna inzake aanslagen op capitulaties., 1913-1914.; 807; 1 omslag
      - Missive van het consulaat-generaal te Smyrna inzake de Grieks-Turkse oorlog, met bijlage., 1914.; 808; 1 omslag
      - Stukken betreffende de herziening/handhaving van de Turkse, Duitse en Oostenrijkse capitulaties (verdragen inzake overgave)., 1914-1923.; 809; 1 omslag
      - Stukken betreffende de weigering door de "Verhevene Porte" om de titel van drogman te erkennen., 1915.; 810; 1 omslag
      - Stukken betreffende de uitwijzing van de journalist Joost de Kruyf uit Turkije wegens het niet betalen van temettu-belasting., 1915-1916.; 811; 1 omslag
      - Stukken betreffende de "commission judiciare mixte provisoire" te Constantinopel ter beslechting van geschillen tussen Ottomaanse en geallieerde onderdanen., 1922-1923.; 812; 1 omslag
    - VII Archieven, E
      - Stukken betreffende wijzigingen in de dienst en archieven van het gezantschap en consulaat te Istanboel., 1938.; 813; 1 omslag
    - I Franse, Engelse, en Russische protectie, F
      - Agenda's van ingekomen- en uitgaande stukken., 1917-1920.; 814-815; 2 delen
        - 1917 apr. 24 - 1917 nov. 21, 814
        - 1917 nov. 21 - 1920 dec. 23, 815
      - Ingekomen -en minuten van uitgaande stukken., 1917-1921.; 816-823; 8 pakken.
        - 1917 apr. - 1917 dec., 816
        - 1917 dec. - 1918 mrt., 817
        - 1918 mrt. - 1918 jun., 818
        - 1918 jan. - 1919 mei, 819
        - 1918 nov. - 1918 dec., 820
        - 1918 jan. - 1918 mei, 821
        - 1919 mei - 1919 dec., 822
        - 1920 mei - 1921 okt., 823
      - Minuten van uitgaande stukken., 1917-1919.; 824; 1 omslag
      - Stukken betreffende de behartiging van Russische belangen door het Nederlandse gezantschap in Turkije (o.a. beëindiging)., 1917-1921.; 825; 1 omslag
      - Stukken betreffende de behartiging van Engelse belangen door Nederland in Turkije., 1918.; 826; 1 omslag
      - Stukken betreffende Engelse geïnterneerden te Smyrna gedurende de eerste wereldoorlog., 1925-1926.; 827; 1 omslag
    - III Ottomaanse protectie in Griekenland, F
      - Stukken betreffende de Griekse wet betreffende het beheer van de staatsspoorwegen., 1917-1919.; 828; 1 omslag
      - Stukken betreffende de bescherming van Ottomaanse bezittingen in Griekenland., 1920-1922.; 829; 1 omslag
      - Stukken betreffende inlijving van Turken in het Griekse leger., 1921-1923.; 830; 1 omslag
      - Stukken betreffende de grenscommissie inzake de afbakening van de Turks/Griekse grens te Maritza., 1923.; 831; 1 omslag
      - Stukken betreffende de ratificatie door Griekenland van het vredesverdrag van Lausanne., 1923.; 832; 1 omslag
    - IV Waarneming andere belangen, F
      - Stukken betreffende de behartiging van de Zwitserse belangen door de Nederlandse vertegenwoordiging in Turkije., 1917-1931.; 833; 1 omslag
      - Stukken betreffende behartiging door de Nederlandse consul-generaal te Smyrna voor Roemeense en Duitse belangen., 1917-1933.; 834; 1 omslag
      - Stukken betreffende de overeenkomsten van de Ottomaanse regering met Frankrijk en Groot-Brittannië inzake uitwisseling van krijgsge-vangenen en burgers., 1918.; 835; 1 omslag
      - Stukken betreffende Ottomaanse belangen in Servië., 1920.; 836; 1 omslag
      - Stukken betreffende de Bulgaarse belangen in Beyrouth., 1921.; 837; 1 omslag
      - Stukken betreffende de Turkse belangen in Sarajevo., 1921.; 838; 1 omslag
    - VII Protectie Oostenrijk/Hongarije, F
      - Stukken betreffende de behartiging van de Oostenrijkse en Hongaar-se belangen door het Nederlandse consulaat-generaal te Smyrna., 1918-1932.; 839; 1 omslag
    - VIII Protectie Noorwegen, F
      - Stukken betreffende de behartiging van de Noorse belangen door het Nederlandse gezantschap te Constantinopel., 1925-1930.; 840; 1 omslag
    - Luchtvaart, G
      - Stukken betreffende de luchtvaartverdragen van Nederland met Bulgarije., 1927-1929.; 841; 1 omslag
      - Stukken betreffende het luchtvaartverdrag tussen Nederland en Turkije alsmede de luchtvaartregeling voor het vliegen over Turks grondgebied., 1927-1938.; 842; 1 omslag
      - Stukken betreffende de luchtverbinding van de KLM met Nederlands-Indië alsmede vergunningen van Turkije en Bulgarije om over hun grondgebied te mogen vliegen., 1927-1935.; 843; 1 pak
- KANSELARIJ 1900-1935 (1938)
  - STUKKEN VAN ALGEMENE AARD, I
    - Agenda's van ingekomen en uitgaande stukken., 1900-1934.; 844-856; 13 delen
      - 1900 mei 1 - 1900 dec. 31, 844
      - 1901 jan. 2 - 1903 feb. 17, 845
      - 1903 feb. 18 - 1905 jan. 6, 846
      - 1905 jan. 2 - 1906 dec. 31, 847
      - 1907 jan. 1 - 1908 dec. 31, 848
      - 1909 jan. 2 - 1912 mei 20, 849
      - 1912 mei 20 - 1919 sep. 4, 850
      - 1921 jan. 3 - 1921 nov. 18, 851
      - 1921 nov. 22 - 1922 jul. 31, 852
      - 1922 aug. 1 - 1924 sep. 23, 853
      - 1924 sep. 24 - 1928 jul. 27, 854
      - 1928 jul. 27 - 1930 dec. 27, 855
      - 1931 jan. 1 - 1934 feb. 28, 856
    - Klappers op de agenda's., 1900-1906.; 857-859; 3 delen
      - 1900 - 1903, 857
      - 1905, 858
      - 1906, 859
  - STUKKEN BETREFFENDE BIJZONDERE ONDERWERPEN, II
    - HANDELS- EN LANDBOUWBERICHTEN
      - Stukken betreffende de invoer van produktie van suiker in het Turkse rijk., 1907.; 860; 1 omslag
      - Stukken betreffende vrouwenhandel in Turkije., 1927-1928.; 861; 1 omslag
    - PASWEZEN
      - Stukken betreffende een Nederlands visum voor de Rus Mjasnikow Gawriël., 1930.; 862; 1 omslag
    - TURKSE WETGEVING
      - Stukken betreffende het verbod voor Joden om te reizen in Turkije., 1927.; 863; 1 omslag
    - BURGERLIJKE STAND
      - Stukken betreffende (o.a. akten) het overlijden van C. Mouche, Dr. A. Cooman de Ruiter, C.A. Brouwer Scheiffer, J. Zonne en C.E. Westerling., 1899-1939.; 864; 1 omslag
      - Stukken betreffende consulaire instructies inzake het bijhouden van de registers van de Burgerlijke Stand (huwelijken/overlijden)., 1905-1907.; 865; 1 omslag
    - CONFLICTEN
      - Stukken betreffende de Griekse bezetting van Smyrna., 1919.; 866; 1 omslag
    - SANITAIRE AANGELEGENHEDEN
      - Stukken betreffende cholera en vlektyphus epidemie te Constantinopel., 1917.; 867; 1 omslag
    - NEDERLANDERSCHAP
      - Stukken betreffende het Nederlanderschap en de levensloop van E. H. Schmidt., 1927.; 868; 1 omslag
    - BESCHERMELINGEN, MATRICULE
      - Registers van Nederlanders en Nederlandse beschermelingen in het Turkse Rijk, [1872-1945]; 869-875, ---; 5 delen
        - Deel 1 (1872) 1880 - 1891, ---
          Zie inv.nr. 777
        - Deel 2 (1872) 1880 - 1891, ---
          Zie inv.nr. 778
        - "Matricula Constantinopel. Beschermelingen" [Bevat ook Nederlanders] 1872 - 1945, ---
          Zie inv.nr. 911
        - Ottomaanse rijk excl. Constantinopel [1874 - 1920], 869
        - Smyrna, Samos, Mersina en Mytilene [1874 - 1920], 870
        - "Natie te Smyrna". Smyrna, Metelin (Mytilene), Samos en Rhodos [1875 - 1905], 871
        - [1885 - 1909], 872
        - "Matricule der consulaire posten in de Levant uitg. Constantinopel en Smyrna" [1890 - 1913], 873
        - Ottomaanse Rijk zonder Constantinopel [1874 - 1919], 874
        - Smyrna [1893] - 1930, 875
    - IN - EN UITVOER, DOUANE, SCHEEPVAARTZAKEN
      - Registers van scheepsverklaringen., 1893-1930.; 790-791, 876-878; 3 delen
        - 1876 - 1887, 790
        - 1888 - 1893, 791
        - 1893 - 1921, 876
        - 1921 - 1924, 877
        - 1924 - 1930, 878
      - Registers van Nederlandse schepen aangekomen -en vertrokken uit de haven van Constantinopel., 1888-1926.; 792, 879-880; 2 delen
        - 1880 - 1887, 792
        - 1888 - 1911, 879
        - 1912 - 1926, 880
      - Scheepsverklaringen van het Nederlanse gezantschap te Griekenland en het consulaat te Gibraltar, met bijlagen., 1889-1890.; 881; 3 stukken
      - Register van af- en aanmonsteringen van Nederlandse schepen in Constantinopel., 1898-1930.; 882; 1 deel
      - Scheepsverklaringen., 1918-1938.; 883; 1 omslag
    - PERSOONLIJKE AANGELEGENHEDEN
      - Uittreksels uit brieven en processen-verbaal uit de jaren 1814-1816 betreffende de armenkas van het Nederlandse gezantschap te Constantinopel., 1900.; 884; 1 omslag
      - Stukken betreffende de testamenten en nalatenschappen van o.a. de Nederlanders G.A. Keun en F.H. Claesens en J.F. Botter, dr. L.N.S Wassink en A. Cooman-de Ruiter en Is. Baumgarten., 1901-1939.; 885; 1 omslag
      - Stukken betreffende de verdeling van de erfenis van wijlen A.E. van Lennep overleden te Rhodos en J. en G. Testa., 1909-1933.; 886; 1 omslag
- CONSULAAT & CONSULAAT-GENERAAL (1872) 1941-1954 (1955)
  - STUKKEN VAN ALGEMENE AARD, I
    - Agenda's van ingekomen en uitgaande stukken., 1944-1954.; 887-893; 7 delen
      - 1944 jan. 1 - 1947 jun. 30, 887
      - 1947 jul. 1 - 1947 dec. 31, 888
      - 1949 jan. 3 - 1949 dec. 31, 889
      - 1950 jan. 2 - 1950 dec. 30, 890
      - 1951 jan. 1 - 1951 dec. 31, 891
      - 1952 jan. 2 - 1953 mrt. 31, 892
      - 1953 apr. 1 - 1954 dec. 31, 893
    - Klappers op de agenda's., 1940-1953.; 894-898; 5 delen
      - 1940 - 1944, 894
      - 1947 - 1950, 895
      - 1951, 896
      - 1952, 897
      - 1953, 898
  - STUKKEN BETREFFENDE BIJZONDERE ONDERWERPEN, II
    - GEZANTSCHAP, CONSULATEN, DIPLOMATIEKE EN CONSULAIRE AMBTENAREN, 2
      - Nederlandse consulaire ambtenaren in Turkije en Irak, 211
        - Stukken betreffende Nederlands diplomatiek en consulair personeel in Turkije en Irak., 1941-1953.; 899; 1 omslag
        - Stukken betreffende de Nederlandse gezant in Turkije., 1952.; 900; 1 omslag
      - Nederlandse consulaire ambtenaren in Istanboel, 214
        - Stukken betreffende de verheffing van het consulaat te Istanboel tot consulaat-generaal., 1948-1950.; 901; 1 omslag
        - Stukken betreffende personeel van het consulaat-generaal te Istanboel., 1953-1955.; 902; 1 omslag
      - Huisvesting Gezantschap Turkije en Irak, 231
        - Stukken betreffende de eigendomstitel van het gezantschapsterrein- en gebouw te Istanboel., 1941-1942 en 1951.; 903; 1 omslag
          met tekeningen
        - Stukken betreffende de huur van het Nederlands gezantschaps-gebouw te Ankara., 1942-1943.; 904; 1 omslag
        - Stukken betreffende huisvesting en herstelwerkzaamheden van het Nederlandse gezantschap (Ankara) en consulaat-generaal (Istanboel)., 1947-1949.; 905; 1 omslag
      - Archief consulaat Istanboel, 251
        - Stukken betreffende het archief (indeling, bijhouden, opruiming) van het Nederlands 'gezantschap' te Istanboel., 1942-1943.; 906; 1 omslag
        - Stukken betreffende de vernietiging van de diplomatieke en consu-laire archiefstukken te Istanboel, met bijlagen., 1950. Afschriften.; 907; 2 stukken
    - LEGER, 3
      - Stukken betreffende een gedenkplaat voor gevallen Nederlandse militairen uit Turkije op het consulaat te Istanboel., 1948-1949.; 908; 1 omslag
    - POLITIEKE ZAKEN, 4
      - Stukken betreffende Nederlanders in Istanboel en o.a. hun relaas over de toestand in Nederland., 1943-1944.; 909; 1 omslag
    - WETENSCHAPPEN, 6
      - Stukken betreffende de oprichting van het Nederlands Historisch Archeologisch Instituut te Istanboel., 1952-1955.; 910; 1 omslag
    - DIPLOMATIEKE BIJSTAND AAN PARTICULIEREN, 7
      - Nederlanderschap, 73
        - Register van Nederlandse beschermelingen., 1872-1945.; 911; 1 deel
          zie tevens inv.nrs. 777-778
        - Register van Nederlanders woonachtig in Turkije., 1892-1952.; 912; 1 deel
          Openbaarheid beperkt tot 01-01-2028
        - Verklaringen Nederlanderschap., 1939-1952.; 913; 1 omslag
        - Lijsten van Nederlanders woonachtig in Istanboel., 1942. Afschriften.; 914; 1 omslag
      - Bijstand aan particulieren, 76
        - Stukken betreffende de erfenis van J. Hubert (geboren Strohmeyer)., 1920-1923 en 1954-1955.; 915; 1 omslag
        - Stukken betreffende het treffen van voorzorgsmaatregelen voor Nederlanders door het Nederlandse consulaat te Istanboel tegen eventuele bomaanvallen en andere oorlogsdaden., 1941-1944.; 916; 1 omslag
        - Stukken betreffende het verstrekken van hout- en andere brandstoffen als steun aan Nederlanders te Istanboel., 1942.; 917; 1 omslag
        - Stukken betreffende uit Boedapest gevluchtte Nederlanders., 1945-1947.; 918; 1 omslag
        - Stukken betreffende nationaliteitsonderzoek naar diverse personen., 1949-1952.; 919; 1 omslag
      - Bezittingen van Nederlanders in Turkije, 78
        - Stukken betreffende Nederlandse bezittingen in Izmir., 1948-1952.; 920; 1 omslag
    - HANDEL, HANDELS- EN ANDERE VERDRAGEN, ECONOMISCHE EN HANDELSVOORLICHTING, 8
      - Handelsrapportage Nederlandse overzeese bezittingen, 832
        - Stukken betreffende de handelsmogelijkheden tussen Turkije en Nederlands-Indië., 1946-1947.; 921; 1 omslag
      - Handelsrapportage Turkije en Irak, 833
        - Handelsrapportage door de Nederlandse consul-generaal te Istanboel., 1942-1943.; 922; 1 omslag
          zie tevens inv.nr. 925
        - Stukken betreffende de handelstoestand- en mogelijkheden (voor Nederland) in Turkije., 1943-1949.; 923; 1 omslag
        - Stukken betreffende de jaarbeurs te Izmir (o.a. Nederlandse deelname)., 1948-1949 en 1953-1955.; 924; 1 omslag
        - Periodieken handelsrapporten van het consulaat-generaal te Istanboel, met bijlagen., 1950.; 925; 1 omslag
          zie tevens inv.nr. 922
        - Stukken betreffende de Turkse scheepvaartpolitiek., 1953-1955.; 926; 1 omslag
        - Stukken betreffende de afzet van Nederlandse verven en vernissen in Turkije., 1954.; 927; 1 omslag
        - Stukken betreffende de Turkse graanpositie., 1954.; 928; 1 omslag
      - Bevordering handelsrelaties Nederland met andere landen, 88
        - Stukken betreffende de Nederlands-Turkse kamer van Koophandel te Istanboel., 1953.; 929; 1 omslag
    - CONSULAIRE BEMOEIINGEN, 9
      - Diversen, 90
        - Stukken betreffende de nalatenschap van W.F. van der Zee., 1933-1947.; 930; 1 omslag
        - Stukken betreffende consulaire werkzaamheden en instructies aan het Nederlandse consulaat te Istanboel., 1947-1947.; 931; 1 omslag
      - Scheepvaartaangelegenheden, 95
        - Scheepsverklaringen., 1947-1955.; 932; 1 omslag